hu: Sütidíszítő készlet tartozékai: Cukorkadarabok; Süteménykiszúrók; Süteménytészta-keverék; Ehető díszítések; Ételfesték; Cukormáz tubusok; Használati útmutató füzet; Habzsákok; Elősütött sütemények; Szórócukor; Egyéb
zh-CN: 曲奇装饰套件内含配件: 糖果碎; 饼干模具; 饼干面糊预拌粉; 可食用装饰; 食用色素; 糖霜管; 说明手册; 裱花袋; 预烤饼干; 彩糖; 其他
da: Indhold i sæt til småkagepynt: Slik; Udstiksforme; Småkagedejblanding; Spiselige dekorationer; Frugtfarve/Konditorfarve; Glasurtuber; Instruktionshæfte; Sprøjteposer; Forbagte småkager; Krymmel; Andet
ko: 쿠키 장식 키트 품목 포함: 캔디 조각; 쿠키 커터; 쿠키 반죽 믹스; 식용 장식; 식용 색소; 아이싱 튜브; 설명서 책자; 짤주머니; 구운 쿠키; 스프링클; 기타
th: รวมการตกแต่งคุกกี้ในรายการด้วย: ลูกอม; แม่พิมพ์กดคุกกี้; ส่วนผสมแป้งคุกกี้; ของตกแต่งที่รับประทานได้; สีผสมอาหาร; ไอซิงแบบหลอด; คู่มือ; ถุงบีบ; คุกกี้อบสำเร็จรูป; สปริงเคิลตกแต่ง; อื่นๆ
sv: Ingående artiklar i kakdekorationskit: Godisbitar; Kakmått; Kakdegsmix; Ätbara dekorationer; Livsmedelsfärg; Kristyrtuber; Instruktionshäfte; Spritspåsar; Färdigbakade kakor; Strössel; Annat
fi: Pikkuleipien koristelusarjan mukana tulevat osat: Karkkipalat; Keksimuotit; Keksitaikinaseos; Syötävät koristeet; Elintarvikeväri; Kuorrutetuubit; Ohjekirja; Pursotinpussit; Valmiiksi paistetut keksit; Strösselit; Muu
sk-SK: Položky súpravy na zdobenie sušienok súčasťou balenia: Cukríky; Vykrajovačky; Zmes na cesto; Jedlé dekorácie; Potravinárske farbivá; Tuby s polevou; Brožúra s pokynmi; Cukrárske vrecká; Predpečené sušienky; Posýpky; Iné
de: Im Keksdekorations-Kit enthaltene Artikel: Süßigkeitenstücke; Ausstechformen; Keksteigmischung; Essbare Dekorationen; Lebensmittelfarbe; Zuckerguss-Tuben; Anleitungsheft; Spritzbeutel; Vorgebackene Kekse; Streusel; Sonstige
tr: Dâhil kurabiye süsleme kiti ögeleri: Şeker parçaları; Kurabiye kalıpları; Kurabiye hamuru karışımı; Yenilebilir süslemeler; Gıda boyası; Krema tüpleri; Kullanım kitapçığı; Sıkma torbaları; Önceden pişirilmiş kurabiyeler; Pasta süsü; Diğer
cs: Součásti sady na zdobení sušenek: Kousky bonbonů; Vykrajovátka; Směs na těsto; Jedlé dekorace; Potravinářské barvivo; Zdobitka s polevou; Návod; Cukrářské sáčky; Předpečené sušenky; Sypání; Jiné
el: Περιεχόμενα που περιλαμβάνονται στο κιτ διακόσμησης μπισκότων: Ζαχαρωτά; Κουπάτ; Μείγμα για ζύμη μπισκότων; Βρώσιμα διακοσμητικά; Χρώμα ζαχαροπλαστικής; Σωληνάρια με γλάσο; Φυλλάδιο οδηγιών; Σακούλες ζαχαροπλαστικής (Κορνέ); Προψημένα μπισκότα; Τρούφα; Άλλο
ro-RO: Articole incluse în kitul de decorare a fursecurilor: Bucăți de bomboane; Forme pentru decupat biscuiți; Amestec de aluat pentru biscuiți; Decorațiuni comestibile; Colorant alimentar; Tuburi de glazură; Broșură cu instrucțiuni; Pungi de ornat (poșuri); Biscuiți pre-copți; Ornamente din zahăr; Altele
sl-SI: Izdelki v kompletu za okraševanje piškotov: Koščki bonbonov; Modeli za piškote; Mešanica za piškotno testo; Užitni okraski; Jedilna barva; Tube za preliv; Knjižica z navodili; Vrečke za brizganje; Predhodno pečeni piškoti; Mrvice; Drugo
pt-BR: Itens incluídos com o kit de decoração de biscoitos: Pedaços de doces; Cortadores de biscoito; Mistura para massa de biscoito; Decorações comestíveis; Corante alimentar; Tubos de glacê; Livreto de instruções; Sacos de confeiteiro; Biscoitos pré-assados; Granulados; Outro
fr: Éléments inclus dans le kit de décoration de biscuits: Morceaux de bonbons; Emporte-pièces; Préparation pour pâte à biscuits; Décorations comestibles; Colorant alimentaire; Tubes de glaçage; Livret d'instructions; Poches à douille; Biscuits précuits; Vermicelles en sucre; Autre
it: articolo incluso kit per decorare i biscotti: Caramelle; Formine per biscotti; Preparato per biscotti; Decorazioni commestibili; Colorante alimentare; Tubetti di glassa; Libretto di istruzioni; Sac à poche; Biscotti precotti; Zuccherini; Altro
en: Cookie decorating kit items included: Candy pieces; Cookie cutters; Cookie dough mix; Edible decorations; Food coloring; Icing tubes; Instruction booklet; Piping bags; Pre-baked cookies; Sprinkles; Other
nb: Inkludert settgjenstander for kjeksdekorasjon: Godteribiter; Kjeksformer; Kjeksdeigmiks; Spiselig dekorasjon; Konditorfarge; Glasurtuber; Instruksjonshefte; Sprøyteposer; Ferdigstekte kjeks; Kakestrø; Annet
ru: Комплектация набора для украшения печенья: Конфеты; Формочки для печенья; Смесь для теста; Съедобный декор; Пищевые красители; Тюбики с глазурью; Буклет с инструкциями; Кондитерские мешки; Готовое печенье; Кондитерская посыпка; Другое
bg-BG: Включени елементи в комплекта за декориране на бисквити: Бонбони; Формички за сладки; Смес за тесто; Ядливи декорации; Хранителни оцветители; Тубички с глазура; Книжка с инструкции; Пошове за шприцоване; Предварително изпечени бисквити; Захарни пръчици; Други
vi: Các mặt hàng trong bộ trang trí bánh quy đi kèm: Viên kẹo; Khuôn cắt bánh quy; Hỗn hợp bột bánh quy; Đồ trang trí ăn được; Màu thực phẩm; Ống kem phủ; Sổ tay hướng dẫn; Túi bắt kem; Bánh quy nướng sẵn; Kẹo rắc; Khác
zh-TW: 餅乾裝飾套件內含物品: 糖果片; 餅乾模具; 餅乾麵糰預拌粉; 可食用裝飾; 食用色素; 糖霜管; 說明手冊; 擠花袋; 預烤餅乾; 彩糖; 其他
nl: Meegeleverde items in koekjesdecoratieset: Snoepjes; Koekvormpjes; Koekjesdeegmix; Eetbare decoraties; Levensmiddelenkleurstof; Glazuurtubes; Instructieboekje; Spuitzakken; Voorgebakken koekjes; Strooisel; Overig
lt-LT: Įtraukti sausainių dekoravimo rinkinio daiktai: Saldainių gabaliukai; Sausainių formelės; Sausainių tešlos mišinys; Valgomos dekoracijos; Maistiniai dažai; Glajaus tūbelės; Instrukcijų knygelė; Konditeriniai maišeliai; Iškepti sausainiai; Pabarstukai; Kita
es: Artículos incluidos en el kit para decorar galletas: Trozos de caramelo; Cortadores de galletas; Mezcla para masa de galletas; Decoraciones comestibles; Colorante alimentario; Tubos de glaseado; Libro de instrucciones; Mangas pasteleras; Galletas prehorneadas; Chispas; Otros
ja: Cookieデコレーションキットアイテム付き: キャンディ; クッキー型; クッキー生地ミックス; 食べられるデコレーション; 食用色素; アイシングチューブ; 説明書; 絞り袋; 焼き上げ済みクッキー; スプリンクル; その他
hr-HR: Uključene stavke kompleta za ukrašavanje kolačića: Komadići bombona; Kalupi za kolačiće; Mješavina za tijesto za kolačiće; Jestive dekoracije; Jestive boje; Tube s glazurom; Knjižica s uputama; Slastičarske vrećice; Unaprijed pečeni kolačići; Mrvice; Ostalo
pl: Elementy dołączone do zestawu do dekorowania ciastek: Cukierki; Foremki do ciastek; Mieszanka na ciastka; Jadalne dekoracje; Barwniki spożywcze; Tubki z lukrem; Broszura z instrukcją; Rękawy cukiernicze; Gotowe ciastka; Posypki; Inne
pt-PT: Itens incluídos no kit para decoração de bolachas: Pedaços de doces; Cortadores de bolachas; Mistura para massa de bolachas; Decorações comestíveis; Corante alimentar; Tubos de glacé; Folheto de instruções; Sacos de pasteleiro; Bolachas pré-cozidas; Granulados; Outros